【裁判字號】    98,交聲,650
【裁判日期】    980309
【裁判案由】    違反道路交通管理處罰條例聲明異議
【裁判全文】
臺灣臺北地方法院交通事件裁定         98年度交聲字第650號
受 處分 人  甲○○○
原處分機關  臺北市交通事件裁決所
上列受處分人甲○○○因違反道路交通管理處罰條例案件，對於
原處分機關中華民國98年2月5日所為之處分 (原處分案號：北市
裁罰字第裁22-AB0000000號)聲明異議，本院裁定如下：
    主  文
異議駁回。
    理  由
一、按行車速度，依標誌或標線之規定，道路交通安全規則第93
    條第1 項定有明文。次按汽車駕駛人，行車速度超過規定之
    最高時速，處新臺幣（下同）1200元以上2400元以下罰緩，
    併記違規點數1 點，汽車駕駛人之違規行為當場不能或不宜
    攔截製單舉發，經以科學儀器取得證據資料者，得對汽車所
    有人逕行舉發處罰，道路交通管理處罰條例（下稱條例）第
    40條、第63條第1項第1款及第7條之2第1項第7款亦有明文。
    另按受舉發違反道路交通管理事件之受處罰人，認為受舉發
    之違規行為應歸責他人者，應於舉發違反道路交通管理事件
    通知單應到案日期前，檢附相關證據及應歸責相關證明文件
    ，向處罰機關告知應歸責人，處罰機關應即另行通知應歸責
    人到案依法處理，逾期未依規定辦理者，仍依本條例各該違
    反條款規定處罰，條例第85條第1項亦有明文。
二、原處分意旨略以：受處分人騎乘 CMB-030號重型機車（下稱
    違規車輛），於民國97年11月27日12時33分，在限速50公里
    之臺北市○○○路○ 段（西往東方向），經雷達測速其行車
    速度達時速76公里，超過規定之最高時速26公里，為臺北市
    政府警察局松山分局交通分隊依舉發照片逕行舉發，經原處
    分機關函請舉發機關調查結果，認上開違規車輛確有於前揭
    時間、地點超速行駛之違規事實，原處分機關乃依條例第40
    條及第63條第1項第1款規定，裁處受處分人罰鍰1400元並記
    違規點數1點。
三、異議意旨略以：該舉發照片中之違規車輛，並非受處分人所
    有，該違規車輛之型號顏色並不符合，且照片中騎乘者亦非
    本人等語，爰請撤銷原處分。
四、經查：
（一）受處分人雖辯稱未違規超速行駛，該車輛並非渠所有，然
      經檢視違規照片，違規車輛確於97年11月27日12時33分，
      行經臺北市○○○路○ 段（西往東方向），超速行駛時速
      達76公里，有雷達測速舉發照片一張附卷可證。
（二）依雷達測速舉發照片所示，該路段限速50公里，而違規車
      輛時速為76公里，受處分人雖陳稱，該違規車輛之型號、
      顏色與渠所有之車輛不符合，惟經原處分機關查證該車牌
      號碼CMB-030 車籍結果顯示，該違規車輛之廠牌比雅久、
      型式 PA125RB、顏色黑紅，均與舉發照片之違規車輛相符
      ，此有機車車籍查詢表一紙，附卷可證，受處分人仍以前
      情置辯，顯為推託之詞，且採證照片非常清晰，受處分人
      仍執前詞，當不可採。另按該雷達測速儀係以雷射波反射
      偵測超速，足見本件駕車超速違規取締並無違誤。
（三）末按，受處分人若認為受舉發之違規行為非其本人，而應
      歸責他人者，應於舉發違反道路交通管理事件通知單應到
      案日期前，檢附相關證據及應歸責相關證明文件，向處罰
      機關告知應歸責人，逾期未依規定辦理者，仍依條例各該
      違反條款規定處罰，揆諸首揭條例明文，其理甚明。今受
      處分人既未檢附應歸責證明，是尚無從為有利於受處分人
      之認定，原處分機關依法處罰即無違誤。從而，本件依舉
      發照片已足認該違規事實，而受處分人未能提出證據僅空
      言否認違規情節，則尚難認其所言為可採，本件事證明確
      ，違規行為堪以認定。
五、綜上，本件受處分人確有騎乘違規車輛行車速度超過規定之
    最高時速20公里以上40公里以下之違規行為，原處分機關依
    條例第40條及第63條第1項第1款之規定，裁處受處分人罰鍰
    1400元並記違規點數1 點，經核實無不合。本件受處分人之
    異議為無理由，應予駁回。
六、據上論斷，依道路交通案件處理辦法第19條，裁定如主文。
中    華    民    國    98    年    3     月    9     日
                  交通法庭法  官  呂政燁
以上正本證明與原本無異。
如不服本裁定應於送達後5日內向本院提出抗告狀。
                          書記官  呂欣穎
中    華    民    國    98    年    3     月    9     日


司法院資訊處製作；財團法人民間司法改革基金會備份。
